sk-SK: Tvar hadice chladiča: 180° koleno; 45° koleno; 90° koleno; Špirálová; Vlnitá/flexibilná; Tvarovaná; S-ohyb; Rovná; U-ohyb; Iné
ko: 라디에이터 호스 모양: 180° 엘보우; 45° 엘보우; 90° 엘보우; 코일형; 주름/플렉시블형; 몰드형; S-벤드형; 일자형; U-벤드형; 기타
vi: Hình dạng ống dẫn nước làm mát: Khuỷu 180°; Khuỷu 45°; Khuỷu 90°; Cuộn; Lượn sóng/mềm; Đúc; Uốn chữ S; Thẳng; Uốn chữ U; Khác
nl: Radiateurslang vorm: 180° elleboog; 45° elleboog; 90° elleboog; Opgerold; Geribbeld/flexibel; Gevormd; S-bocht; Recht; U-bocht; Overig
da: Kølerslanges form: 180° vinkelbøjning; 45° vinkelbøjning; 90° vinkelbøjning; Spiral; Rillet/fleksibel; Formstøbt; S-bøjning; Lige; U-bøjning; Andet
sv: Kylarslangens form: 180°-vinkel; 45°-vinkel; 90°-vinkel; Spirallindad; Korrugerad/flexibel; Formgjuten; S-böj; Rak; U-böj; Övrigt
ru: Форма шланга радиатора: Изгиб 180°; Изгиб 45°; Изгиб 90°; Витой; Гофрированный/гибкий; Литой; S-образный; Прямой; U-образный; Другое
zh-TW: 散熱器軟管形狀: 180° 彎頭; 45° 彎頭; 90° 彎頭; 螺旋狀; 波紋狀/彈性; 模壓成型; S 型彎管; 直管; U 型彎管; 其他
pt-PT: Forma da mangueira do radiador: Cotovelo de 180°; Cotovelo de 45°; Cotovelo de 90°; Em espiral; Corrugado/flexível; Moldado; Curva em S; Direito; Curva em U; Outro
th: Shapesของท่อหม้อน้ำ: ข้องอ 180°; ข้องอ 45°; ข้องอ 90°; ขดเกลียว; ลูกฟูก/ยืดหยุ่นได้; ขึ้นรูป; โค้งรูปตัว S; ตรง; โค้งรูปตัว U; อื่นๆ
bg-BG: Форма на маркуча на радиатора: 180° коляно; 45° коляно; 90° коляно; Спираловиден; Гофриран/гъвкав; Формован; S-образен; Прав; U-образен; Други
hr-HR: Oblik crijeva za hladnjak: Koljeno od 180°; Koljeno od 45°; Koljeno od 90°; Spiralno; Rebrasto/fleksibilno; Oblikovano; S-zavoj; Ravno; U-zavoj; Ostalo
lt-LT: Radiatoriaus žarnos forma: 180° alkūnė; 45° alkūnė; 90° alkūnė; Spiralinė; Gofruota / lanksti; Formuota; S formos; Tiesi; U formos; Kita
de: Form des Kühlerschlauchs: 180°-Bogen; 45°-Bogen; 90°-Bogen; Spiralförmig; Gewellt/flexibel; Geformt; S-Bogen; Gerade; U-Bogen; Sonstige
pl: Shapeswęży chłodnicy: Kolanko 180°; Kolanko 45°; Kolanko 90°; Spiralny; Karbowany/elastyczny; Formowany; Wygięty w kształt S; Prosty; Wygięty w kształt U; Inne
en: Radiator hose shape: 180° elbow; 45° elbow; 90° elbow; Coiled; Corrugated/flexible; Molded; S-bend; Straight; U-bend; Other
hu: Hűtőcső alakja: 180°-os könyök; 45°-os könyök; 90°-os könyök; Spirális; Bordázott/rugalmas; Formázott; S-kanyar; Egyenes; U-kanyar; Egyéb
sl-SI: Oblika cevi hladilnika: 180° koleno; 45° koleno; 90° koleno; Navita; Rebrasta/fleksibilna; Oblikovana; S-krivina; Ravna; U-krivina; Drugo
fi: Jäähdyttimen letkun muoto: 180° mutka; 45° mutka; 90° mutka; Kierreletku; Poimutettu/joustava; Muotoiltu; S-mutka; Suora; U-mutka; Muu
ro-RO: Forma furtunului de radiator: Cot 180°; Cot 45°; Cot 90°; Spiralat; Ondulat/flexibil; Turnat; Curbă în S; Drept; Curbă în U; Altele
tr: Radyatör hortumu şekli: 180° dirsek; 45° dirsek; 90° dirsek; Spiral; Oluklu/esnek; Kalıplı; S büküm; Düz; U büküm; Diğer
es: Forma de las mangueras del radiador: Codo de 180°; Codo de 45°; Codo de 90°; Enrollado; Corrugado/flexible; Moldeado; Curva en S; Recto; Curva en U; Otro
it: Shape dei tubi del radiatore: A gomito a 180°; A gomito a 45°; A gomito a 90°; A spirale; Ondulato/flessibile; Sagomato; Curva a S; Dritto; Curva a U; Altro
nb: Form for radiatorslange: 180° vinkel; 45° vinkel; 90° vinkel; Spiralslange; Korrugert/fleksibel; Støpt; S-bøy; Rett; U-bøy; Annet
cs: Tvar hadice chladiče: Koleno 180°; Koleno 45°; Koleno 90°; Spirálová; Vlnitá/flexibilní; Tvarovaná; Záhyb S; Rovná; Záhyb U; Ostatní
pt-BR: Mangueira do radiador formato: Cotovelo de 180°; Cotovelo de 45°; Cotovelo de 90°; Em espiral; Corrugado/flexível; Moldada; Curva em S; Reta; Curva em U; Outros
ja: ラジエーターホース形状: 180°エルボ; 45°エルボ; 90°エルボ; コイル状; 波型/フレキシブル; モールド成形; S字曲げ; ストレート; U字曲げ; その他
fr: Forme de la durite de radiateur: Coude à 180°; Coude à 45°; Coude à 90°; Spiralé; Ondulé/flexible; Moulé; Courbe en S; Droit; Courbe en U; Autre
el: Σχήμα σωλήνα καλοριφέρ: Γωνία 180°; Γωνία 45°; Γωνία 90°; Σπειροειδής; Πτυχωτός/εύκαμπτος; Χυτός; Καμπύλη S; Ίσιος; Καμπύλη U; Άλλο
zh-CN: 散热器软管形状: 180° 弯头; 45° 弯头; 90° 弯头; 螺旋形; 波纹状/柔性; 模压成型; S 形弯管; 直管; U 形弯管; 其他